【裁判字號】    95,再易,89
【裁判日期】    951102
【裁判案由】    請求同意房屋重建
【裁判全文】
臺灣高等法院臺中分院民事裁定          95年度再易字第89號
再審聲請人
即再審原告  丁○○
            乙○○
            丙○○
            甲○○  即許明珠.
上列再審聲請人即再審原告因與再審相對人即再審被告南投縣竹
山鎮農會間請求同意房屋重建事件，再審原告即再審聲請人對於
本院85年度上更(一)字第33號判決、87年度再字第42號裁定、88年
度再易字第17號裁定、90年度再易字第21號裁定、91年度再易字
第38號裁定、92年度再易字第56號裁定、93年度再易字第23號裁
定、93年度再易字第47號裁定、94年度再易字第10號裁定、94年
度再易字第71號裁定、95年度再易字第7號裁定、95年度再易字
第51號裁定，聲請再審，本院裁定如下：
    主  文
再審聲請駁回。
聲請費用由聲請人負擔。
    理  由
一、按對於確定裁定聲請再審，依民事訴訟法第507條準用同法
    第501條第1項第4款規定，必須表明再審理由。所謂表明再
    審理由，必須指明確定裁定有如何合於法定再審事由之具體
    情事，始為相當，倘僅泛言有何條款之再審事由，無具體情
    事者，仍難謂已合法表明再審事由（最高法院64年度台聲字
    第76號判例意旨參照）。且對於裁定聲請再審，非主張該裁
    定有民事訴訟法第496條第1項所列各款情形之一，不得為之
    ，若僅對前訴訟程序之確定裁判有所指摘，並未表明對聲請
    再審對象之該確定裁判有何法定再審原因者，其再審之聲請
    ，自難認為合法（最高法院69年度台聲字第123號、73年度
    台聲字第號377判例意旨參照）。且再審之訴，法院認無再
    審理由，判決駁回後，不得以同一事由，對於原確定判決或
    駁回再審之訴之確定判決，更行提起再審之訴，民事訴訟法
    第498條之1定有明文，此觀諸同法第507條規定，對確定裁
    定聲請再審亦準用之。是以再審之聲請，除應表明該確定裁
    定有何法定再審原因之具體情事，不得僅對前訴訟程序之確
    定裁判有所指摘外，其所持再審事由，如經法院認無再審理
    由，判決或裁定駁回後，亦不得再以同一事由，更行提起。
    否則其再審之聲請，自難認為合法。
二、本件聲請再審，核其再審理由、案號均與卷附本院95年度再
    易字第51號民事確定裁定相同，並未指明確定裁定有如何合
    於法定再審事由之具體情事，依首開說明，本件再審之聲請
    ，自難認為合法。
據上論結，依民事訴訟法第502條第1項、第95條、第78條，裁定
如主文。
中    華    民    國    95    年    11    月    2     日
                    民事第四庭審判長法  官  黃斐君
                                    法  官  陳蘇宗
                                    法  官  黃永祥
以上正本係照原本作成。
不得抗告。
                                    書記官  陳信和
中    華    民    國    95    年    11    月    2     日
                                                      Ｂ


司法院資訊處製作；財團法人民間司法改革基金會備份。
